【裁判字號】    95,交聲,318
【裁判日期】    951201
【裁判案由】    違反道路交通管理處罰條例聲明異議
【裁判全文】
臺灣新竹地方法院交通事件裁定  95年度交聲字第318號
原處分機關  交通部公路總局新竹區監理所新竹市監理站
異  議  人
即受處分人  甲○○
上列受處分人因違反道路交通管理處罰條例案件，對於交通部公
路總局新竹區監理所九十五年十月二十六日竹監新三字第裁五一
─Ｅ00000000號所為之違反道路交通管理事件裁決不服
，聲明異議，本院裁定如下：
    主  文
異議駁回。
    理  由
一、本件原處分機關裁決處分意旨略以：異議人於民國九十五年
    八月十一日下午一時二十分，將所駕駛之車牌號碼ＲＪＨ─
    八六二號重型機車在新竹市○○路二四號前設有禁止停車標
    線之處所停車，乃經原舉發機關新竹市警察局第二分局員警
    逕行拍照舉發，嗣雖經異議人以違規事實舉發有誤為由向原
    處分機關申訴，惟仍經原處分機關函請原舉發機關即新竹市
    警察局第二分局查明違規無訛，原處分機關乃依道路交通管
    理處罰條例第五十六條第一項第四款及違反道路交通管理事
    件統一裁罰標準表之規定，逕行裁處罰鍰新臺幣（下同）六
    百元。
二、異議人聲明異議意旨略以：舉發路段所設之標線無法清楚明
    確辨識為禁止停車標線，從照片感覺不出該路段標線係黃色
    ，且標線有毀損看不清楚，爰聲請撤銷原裁決處分等語。
三、按黃色實線標線，為禁止停車線，係用以指示禁止停車路段
    ，禁止時間為每日上午七時至晚間八時，道路交通標誌標線
    號誌設置規則第一百六十八條定有明文。又汽車在設有禁止
    停車標線之處所不得停車；汽車駕駛人停車時，有在設有禁
    止停車標線之處所停車之情形者，處新臺幣六百元以上一千
    二百元以下罰鍰，道路交通安全規則第一百十二條第一項第
    四款、道路交通管理處罰條例第五十六條第一項第四款亦分
    別定有明定。
四、本院經查原處分機關之裁決處分無誤，據以認定之證據及理
    由如下：
（一）異議人確有於上揭時、地將所駕駛之車牌號碼ＲＪＨ─八
      六二號重型機車在新竹市○○路二四號前劃設有黃色實線
      禁止停車標線之處所停車違規一節，有採證違規照片一幀
      在卷可稽，故異議人確有在設有禁止停車標線處所停車之
      違規，已堪認定。
（二）異議人雖辯稱舉發路段所設之標線無法清楚明確辨識為禁
      止停車標線，從採證照片感覺不出該路段標線係黃色，且
      標線有毀損看不清楚云云。然觀諸本案採證照片所示，異
      議人停車處所之路段確清清楚楚劃設有黃色實線禁止停車
      標線，縱稍有剝落脫漆之情形，亦無任何無法辨識之情事
      ，異議人辯稱無法辨識標線，且標線毀損看不清楚云云，
      全然係狡辯之詞，不足採信。再姑不論依採證照片已足判
      斷異議人停車處所之路段確清清楚楚劃設有黃色實線禁止
      停車標線，況異議人停車處所之路段所劃設之實線標線究
      係何顏色，亦應以現場之標線為準，詎異議人竟以採證照
      片所顯示該路段所劃設之黃色實線標線之「黃色」色澤較
      淡，而狡辯稱從採證照片感覺不出該路段標線係黃色云云
      ，更不足採信，不值一駁。
五、綜上所述，異議人確有在劃設有黃色實線禁止停車標線之處
    所停車違規，而違反道路交通管理處罰條例第五十六條第一
    項第四款規定之事實，已堪認定。至異議人所辯各節，無非
    均係狡辯之詞，全然不足採憑。據此，原處分機關據以裁處
    異議人罰鍰新臺幣六百元，自無不合，異議人之異議為無理
    由，應予駁回。
六、據上論斷，應依道路交通案件處理辦法第十九條，裁定如主
    文。
中    華    民    國  九十五  年    十二  月    一    日
                                臺灣新竹地方法院交通法庭
                                    法    官  汪  銘  欽
以上正本證明與原本無異。
如不服本裁定，應於裁定送達後五日內向本院提出抗告狀。
中    華    民    國  九十五  年    十二  月    一    日
                                    書 記 官  陳  秀  子


司法院資訊處製作；財團法人民間司法改革基金會備份。
